臺灣板橋地方法院刑事判決　　　　　　　 96年度訴字第859號
公　訴　人　臺灣板橋地方法院檢察署檢察官
被　　　告　甲○○
　　　　　　　　　　在臺灣監獄臺北分監執行中）
義務辯護人　郭盈蘭律師
上列被告因槍砲彈藥刀械管制條例案件，經檢察官提起公訴（96
年度偵字第205號），本院判決如下：
    主  文
甲○○未經許可，持有可發射子彈具有殺傷力之改造手槍，累犯
，處有期徒刑肆年，併科罰金新臺幣陸萬元，罰金如易服勞役以
新臺幣壹仟元折算壹日。扣案之改造手槍壹支（槍枝管制編號為
：0000000000號，含彈匣壹個）、具直徑8.8mm 金屬彈頭之土造
子彈壹顆，均沒收之。
    事  實
一、甲○○前於民國90年間，因施用第二級毒品、轉讓第二級毒
    品案件，經本院以91年訴字第234 號分別判處有期徒刑5 月
    、7 月，定應執行有期徒刑10月確定，並於92年4 月6 日縮
    刑期滿執行完畢。詎其仍不知悔改，明知可發射子彈具有殺
    傷力之改造手槍，未經許可不得持有，竟仍於95年2 、3 月
    間某日，在臺北縣三重市○○○○道附近，向綽號「阿勝」
    之真實姓名年籍不詳成年男子，以新臺幣（下同）5 萬元，
    購得仿FN廠1910型半自動手槍製造之槍枝，換裝土造金屬槍
    管而成可發射子彈具有殺傷力之改造手槍1 支（槍枝管制編
    號：0000000000號，含彈匣1 個）及具直徑8.8mm 金屬彈頭
    之具有殺傷力之土造子彈2 顆，並將之放置在臺北縣三重市
    ○路○街51巷18號住處，而持有之。嗣經警於同年12月18日
    中午12時52分許，持搜索票前往上址搜索查獲，並扣得上開
    槍枝及子彈。
二、案經臺北縣政府警察局三重分局報請臺灣板橋地方法院檢察
    署檢察官偵查起訴。
    理  由
一、上開事實，業據被告甲○○於本院審理時自白不諱（見本院
    卷第93頁）；且有上開改造手槍、子彈扣案可資佐證，而該
    槍枝、子彈經送內政部警政署刑事警察局以性能檢驗法、試
    射法鑑驗結果，認：「一送鑑改造8 釐米手槍壹支（槍枝管
    制編號0000000000號），認係仿FN廠1910型半自動手槍製造
    之槍枝，換裝土造金屬槍管而成之改造手槍，機械性能良好
    ，可擊發適用子彈，認具殺傷力。…二送鑑改造子彈貳顆，
    認均係土造子彈（具直徑8.8mm 金屬彈頭），採樣壹顆試射
    ，可擊發，認具殺傷力。…四送鑑彈匣壹個，認係金屬彈匣
    ，可供上述槍枝管制編號0000000000槍枝使用」等語，有內
    政部警政署刑事警察局96年1 月16日刑鑑字第0960000141號
    槍彈鑑定書1 件附卷可稽，足認被告前開自白與事實相符，
    堪予採信。本件事證已明，被告犯行洵堪認定。
二、按未經許可持有槍、彈，其持有之繼續，為行為之繼續，亦
    即一經持有槍、彈，罪已成立，但其完結須繼續至持有行為
    終了時為止；持有行為繼續中，法律縱有變更，但其行為既
    繼續實施至新法施行以後，自無行為後法律變更而須比較新
    舊法之可言（最高法院著有88年台上字第7012號、90年台上
    字第4773號、91年台上字第6775號判決均同此見解）。核被
    告所為，係犯槍砲彈藥刀械管制條例第8 條第4 項之未經許
    可，持有可發射子彈具有殺傷力之改造手槍罪、同條例第12
    條第4 項未經許可持有子彈罪。被告以一個持有行為，同時
    持有改造手槍及子彈，係一行為觸犯數罪名，為想像競合犯
    ，依刑法第55條規定，從一重之未經許可持有可發射子彈具
    有殺傷力之改造玩具手槍罪處斷。而其間刑法關於易服勞役
    、累犯、併科沒收等雖曾於95年7 月1 日起修正施行，惟因
    被告行為繼續至新法施行以後，依照前開說明，並無新舊法
    比較適用之問題，亦先予敘明。查本件被告前於90年間，因
    施用第二級毒品、轉讓第二級毒品案件，經本院以91年訴字
    第234 號分別判處有期徒刑5 月、7 月，定應執行有期徒刑
    10月確定，並於92年4 月6 日縮刑期滿執行完畢，有臺灣高
    等法院被告前案紀錄表1 件在卷可憑，其於上開徒刑執行完
    畢後五年之內，故意再犯本件有期徒刑以上之罪，為累犯，
    應依刑法第47條第1 項之規定加重其刑。審酌被告有前開犯
    罪前科，素行非佳，又未經許可持有改造手槍、子彈，嚴重
    威脅社會安全，於本院審理之初猶意圖卸責，拖延訴訟，本
    不宜寬貸，惟念其並未持前開槍枝犯罪，及犯後最後仍於本
    院審理時坦承犯行，態度非差等一切情狀，量處如主文所示
    之刑，並就罰金部分諭知易服勞役之折算標準。扣案具殺傷
    力之仿FN廠1910型半自動手槍製造之槍枝，換裝土造金屬槍
    管而成可發射子彈具有殺傷力之改造手槍1 支（槍枝管制編
    號：0000000000號，含彈匣1 個）、扣案之具直徑8.8mm 金
    屬彈頭之土造子彈1 顆，係槍砲彈藥刀械管制條例第4 條第
    1 項第1 款、第2 款所定之槍、彈，均屬違禁物，不問屬於
    犯人與否，依刑法第38條第1 項第1 款規定，宣告沒收。至
    扣案之具直徑8. 8mm金屬彈頭之土造子彈1 顆，因已於鑑驗
    時試射而消耗滅失，爰不予宣告沒收；另扣案之改造92手槍
    1 支（槍枝管制編號：0000000000號）、改造子彈2 顆、彈
    殼17個、彈頭2 顆、小鋼珠66顆，經內政部警政署刑事警察
    局上開鑑定結果，認為：「二送鑑改造92手槍壹枝（槍枝管
    制編號：000000 0000 號），認係仿BERETTA 廠84型半自動
    手槍製造之槍枝，經檢視，槍管內具阻鐵，無法發射彈丸，
    認不具殺傷力。…五送鑑彈殼壹拾柒顆，認均係玩具金屬彈
    殼。六送鑑彈頭貳顆，認均係直徑約8.6mm 金屬彈頭。七送
    鑑小鋼珠壹包，認均係直徑約6mm 金屬彈丸。八送鑑改造子
    彈貳顆，認均係土造子彈（具直徑約8mm 金屬彈頭）採樣壹
    顆試射，無法擊發，認不具殺傷力」，亦據上開槍彈鑑定書
    記載甚明，是此等扣案物品顯非違禁物，亦不予宣告沒收。
據上論斷，應依刑事訴訟法第299條第1項前段，槍砲彈藥刀械管
制條例第8 條第4 項、第12條第4 項，刑法第11條前段、第47條
第1 項、第55條、第42條第3 項、第38條第1 項第1 款，判決如
主文。
本案經檢察官顏世翠到庭執行職務。
中　　華　　民　　國　　96　　年　　12　　月　　31　　日
                  刑事第十三庭    審判長法　官  李麗珠
                                        法  官  許映鈞
                                        法  官  俞秀美
上列正本證明與原本無異。
如不服本判決，應於送達後十日內敘明上訴理由，向本院提出上
訴狀
                                        書記官  林政良
中　　華　　民　　國　　96　　年　　12　　月　　31　　日
附錄本案論罪科刑法條全文：
槍砲彈藥刀械管制條例第8 條：
未經許可，製造、販賣或運輸鋼筆槍、瓦斯槍、麻醉槍、獵槍、
空氣槍或第四條第一項第一款所定其他可發射金屬或子彈具有殺
傷力之各式槍砲者，處無期徒刑或五年以上有期徒刑，併科新臺
幣一千萬元以下罰金。
未經許可，轉讓、出租或出借前項所列槍枝者，處五年以上有期
徒刑，併科新臺幣一千萬元以下罰金。
意圖供自己或他人犯罪之用，而犯前二項之罪者，處無期徒刑或
七年以上有期徒刑，併科新臺幣一千萬元以下罰金。
未經許可，持有、寄藏或意圖販賣而陳列第一項所列槍枝者，處
三年以上十年以下有期徒刑，併科新臺幣七百萬元以下罰金。
第一項至第三項之未遂犯罰之。
